臺灣嘉義地方法院民事裁定
110年度小上字第16號 
上  訴  人  楊銘洲  
被 上訴 人  新安東京海上產物保險股份有限公司台南分公司

法定代理人  曾淑惠  
上列當事人間請求損害賠償事件，上訴人對於本院嘉義簡易庭11
0年度嘉小字第685號110年9月6日第一審判決提起上訴，本院合
議庭裁定如下：
    主  文
上訴駁回。
第二審訴訟費用新臺幣（下同）1,500元由上訴人負擔。
    理  由
一、按關於請求給付金錢或其他代替物或有價證券之訴訟，其標
    的金額或價額在新台幣100,000元以下者，適用小額程序；
    小額訴訟事件，對於第一審裁判之上訴，非以其違背法令為
    理由，不得為之；次按上訴狀內應記載上訴理由，表明下列
    各款事項：（一）原判決所違背之法令及其具體內容。（二
    ）依訴訟資料可認為原判決有違背法令之具體事實，民事訴
    訟法第436條之8第1項、第436條之24第2項、第436條之25分
    別定有明文。又當事人於小額訴訟程序提起上訴，如依民事
    訴訟法第436之32條第2項準用同法第468條規定，以第一審
    判決有不適用法規或適用法規不當為理由時，其上訴狀或理
    由書應有具體之指摘，並揭示該法規之條項或其內容；若係
    成文法以外之法則，應揭示該法則之旨趣；倘為司法院解釋
    或最高法院之判例，則應揭示該判解之字號或其內容；如以
    民事訴訟法第436之32條第2項準用同法第469條第1款至第5
    款所列各款情形為理由時，其上訴狀或理由書，應揭示合於
    該條款之事實。上訴狀或理由書如未依此項方法表明者，或
    其所表明者，顯與上開法條規定不相合時，即難認為已對第
    一審判決之違背法令有具體之指摘，其上訴自難認為合法（
    最高法院71年度台上字第314號判例意旨參照）。再者，當
    事人對於小額訴訟事件提起上訴時，按民事訴訟法第436條
    之24第2項、第436條之25規定，其上訴非但應以違背法令為
    理由，並應具體表明原判決違背法令之事實及內容，是就此
    法律審性質而言，核與第三審處理程式相符，倘當事人提起
    小額訴訟第二審上訴，其上訴狀未依上揭規定，提出合於該
    條各款事由者，其未提出理由之效果及處理程式，自應準用
    同法第471條第1項之規定，即上訴人應於提起上訴後20日內
    ，提出上訴理由書於原審法院，未提出者，毋庸命其補正，
    可逕以裁定駁回上訴。
二、上訴意旨略以：當初與聯絡業務員，業務員承諾直接與修車
    廠聯繫，允諾賠償修車費，其餘拖車費、行車紀錄器損壞、
    無法出車補償，不要申請。上訴人應允後即無下文，到公司
    亦無人理會，上訴人亦無保存相片、收據，到修車廠找尋亦
    因超過半年而無法尋獲。上訴人係低收入戶，每月只能賠償
    2、3百元。
三、經查，上訴人對本院嘉義簡易庭所為之小額訴訟第一審判決
    提起上訴，雖記載前揭上訴意旨內容，惟此係事實認定及證
    據取捨之問題，非對原判決表明所違背之法令及具體內容，
    亦未依民事訴訟法第436條之25之規定，表明原判決所違背
    之法令及具體內容，及依訴訟資料可認為原判決有違背法令
    之具體事實，此有前揭上訴狀附卷可稽。則上訴人既未指摘
    原判決有何違背法令之具體事實，依民事訴訟法第436條之3
    2第2項準用同法第471條第1項之規定，自難認上訴係合法，
    並毋庸命其補正，應予駁回。
四、末按於小額訴訟之上訴程序，法院為訴訟費用之裁判時，應
    確定其費用額，民事訴訟法第436條之19第1項、第436條之3
    2第1項規定甚明。本件上訴人小額訴訟之上訴，既經駁回，
    關於第二審訴訟費用自應由上訴人負擔。查本件第二審訴訟
    費用，為上訴裁判費用 1,500元，揆諸前開規定，應由上訴
    人負擔，爰併予確定如主文第2項所示。
五、據上論結，本件上訴不合法，爰依民事訴訟法第 436條之32
    第1項、第2項、第444條第1項前段、第95條、第78條、第43
    6條之19第1項，裁定如主文。
中　　華　　民　　國　　110 　年　　10　　月　　25　　日
                    民三庭審判長法　官  柯月美

                                法　官　陳婉玉

                                法　官　馮保郎
以上正本係照原本作成。
本裁定不得抗告。
中　　華　　民　　國　　110 　年　　10　　月　　25　　日
                                書記官　蔡沛圻